【裁判字號】    89,易,1628
【裁判日期】    890929
【裁判案由】    毒品危害防制條例
【裁判全文】
臺灣臺北地方法院刑事判決                        八十九年度易字第一六二八號
    公  訴  人  臺灣臺北地方法院檢察署檢察官
    被      告  甲○○
右列被告因違反毒品危害防制條例案件，經檢察官聲請以簡易判決處刑（八十九年度
毒偵字第一五四四號），經本院台北簡易庭受理後（受理案號為八十九年度北簡字第
一四二二號），認不宜以簡易判決處刑，移送前來，本院適用通常程序判決如左：
    主      文
甲○○連續施用第二級毒品，處有期徒刑捌月。扣案如附表所示之物沒收銷燬之。
    事      實
一、甲○○前於民國八十七年間因施用毒品案件，經依台灣板橋地方法院以八十七年
    度毒聲字第二一五三號裁定送觀察、勒戒後，因無繼續施用毒品之傾向，而由台
    灣板橋地方法院檢察署檢察官於八十七年十月二十七日以八十七年度偵字第二一
    ０００號不起訴處分書為不起訴處分確定。復因有自八十七年十二月初起至八十
    八年二月二十七日止連續施用第二級毒品安非他命（以下稱安非他命）之犯行，
    於八十八年三月二日為警查獲，由本院以八十八年度毒聲字第五五八號裁定送觀
    察、勒戒後，有繼續施用毒品之傾向，再由本院以八十八年度毒聲字第一三七二
    號裁定送強制戒治，強制戒治期間本應於八十九年四月一日屆滿，嗣於八十九年
    一月二十五日停止戒治，所餘戒治期間並付保護管束，戒治期間屆滿，未經撤銷
    停止戒治，視為強制戒治期滿（甲○○該次犯行則為本院於八十八年八月二十日
    以八十八年度易字第一七０八號判決判處有期徒刑六月，經其向台灣高等法院提
    起上訴後於八十八年十月十五日撤回上訴而告確定，尚未執行完畢）。詎甲○○
    竟另行基於概括之犯意，自八十九年四月二日起至八十九年五月二日凌晨二時許
    在其台北市○○區○○路四段一０五巷三二號二樓住處連續施用安非他命多次，
    嗣於八十九年五月二日下午十時許，在台北市○○區○○路、松隆路口為警查獲
    ，扣得安非他命一包（淨重０．一九公克）及有安非他命殘渣殘留之殘渣袋一只
    （無法與該殘渣袋分離），並採集其尿液送驗發現有安非他命陽性反應，而知上
    情，並由檢察官以其係三犯施用第二級毒品罪向本院聲請先令入戒治處所施以強
    制戒治，而由本院以八十九年度毒聲字第一三六０號裁定令甲○○先入戒治處所
    施以強制戒治一年。
二、案經台北市政府警察局信義分局移送台灣台北地方法院檢察署檢察官偵查起訴。
    理    由
一、右揭事實一之部分中，關於被告有於前述時地連續施用安非他命之事實，業據被
    告於警訊及於本院調查、審理時供承不諱（偵查卷第五頁至第六頁偵訊筆錄、本
    院八十九年八月十一日訊問筆錄及八十九年九月十五日審判筆錄參照），而被告
    被警查獲時所採集尿液經送台北市立療養院檢驗結果係呈甲基安非他命陽性反應
    ，有該院八十九年五月十九日煙毒尿液檢驗報告書一紙在卷可憑（本院卷參照）
    ，另警於被告身上所查扣之結晶二包，經本院送請法務部調查局檢驗結果，其中
    一包為屬安非他命（淨重０．一九公克），另外一包則有安非他命殘渣殘留無誤
    ，有該局八十九年八月三十一日（八九）陸（一）字第八九０六０二三０號檢驗
    通知書一紙附本院卷可稽，是依（一）台北市立療養院煙毒尿液檢驗報告書；（
    二）扣案之第二級毒品安非他命、殘渣袋等補強證據皆足資擔保被告於警訊及於
    本院調查、審理中就其有自八十九年四月二日起至八十九年五月二日凌晨二時許
    在前述地點連續施用安非他命多次所為之上開任意性自白具有相當程度之真實性
    ，而得使本院確信被告前述自白之犯罪事實確屬真實，從而依刑事訴訟法第一百
    五十六條第一項「被告之自白，非出於強暴、脅迫、利誘、詐欺、違法羈押或其
    他不正之方法，且與事實相符者，得為證據。」及第二項「被告之自白，不得作
    為有罪判決之唯一證據，仍應調查其他必要之證據，以察其是否與事實相符。」
    規定，本院自得依被告前述自白及各該補強證據認定被告確有為前述犯行。且被
    告前於八十七年間因施用毒品案件，經依台灣板橋地方法院以八十七年度毒聲字
    第二一五三號裁定送觀察、勒戒後，因無繼續施用毒品之傾向，而由台灣板橋地
    方法院檢察署檢察官於八十七年十月二十七日以八十七年度偵字第二一０００號
    不起訴處分書為不起訴處分確定。復因有自八十七年十二月初起至八十八年二月
    二十七日止連續施用安非他命之犯行，於八十八年三月二日為警查獲，由本院以
    八十八年度毒聲字第五五八號裁定送觀察、勒戒後，有繼續施用毒品之傾向，再
    由本院以八十八年度毒聲字第一三七二號裁定送強制戒治，強制戒治期間本應於
    八十九年四月一日屆滿，嗣於八十九年一月二十五日停止戒治，所餘戒治期間並
    付保護管束，戒治期間屆滿，未經撤銷停止戒治，視為強制戒治期滿，而被告該
    次犯行則為本院於八十八年八月二十日以八十八年度易字第一七０八號判決判處
    有期徒刑六月，經其向台灣高等法院提起上訴後於八十八年十月十五日撤回上訴
    而告確定，尚未執行完畢，業據本院調閱上開案卷核閱無誤，並有上開案卷相關
    裁定、判決及保護管束執行指揮書外放可稽，併予說明。
二、核被告甲○○所為，係犯毒品危害防制條例第十條第二項之施用第二級毒品罪。
    被告先後多次施用安非他命之犯行，時間緊密，犯意概括，所犯構成要件相同，
    為連續犯，依刑法第五十六條規定，以一罪論。其施用安非他命前後持有安非他
    命之低度行為，應為施用安非他命之高度行為所吸收，不另論罪。爰審酌被告多
    次非法施用第二級毒品安非他命，對個人身心戕害甚鉅，復於毒品危害防制條例
    公佈生效後先後二度為警查獲，經法院裁定送觀察勒戒及強制戒治，又第三犯本
    件之罪，顯未因前所受觀察勒戒及強制戒治之處分而決心改過及其本件施用毒品
    行為之時間長短、智識程度、品行、犯後尚能坦承犯行犯後態度良好等一切情狀
    ，量處如主文所示之刑。
三、扣案如附表所示之物，如前所述業經鑑驗明確為安非他命無誤，應依毒品危害防
    制條第十八條第一項前段規定，不問屬於犯人與否，由本院諭知沒收銷燬之。
據上論斷，應依刑事訴訟法第四百五十二條、第二百九十九條第一項前段，毒品危害
防制條例第十條第二項、第十八條第一項前段，刑法第十一條、第五十六條，判決如
主文。
本案經檢察官繆卓然到庭執行職務
中      華      民      國    八十九    年      九      月    二十九    日
                                      臺灣臺北地方法院刑事第三庭
                                          法  官  葉  建  廷
右正本證明與原本無異
如不服本判決應於送達後十日內向本院提出上訴狀
                                          書記官  許  婉  如
中      華      民      國    八十九    年      十      月      二      日
附錄本案論罪法條全文：
毒品危害防制條例第十條第二項：
施用第一級毒品者，處六月以上五年以下有期徒刑。
施用第二級毒品者，處三年以下有期徒刑。
附表：
編  號    名    稱    數        量    扣  押  物  品  清  單  編  號
  １      安非他命    零點壹玖公克    八十九年度紅保管字第九九四號編
                                      號１
  ２      殘留於八    量微無法磅秤    八十九年度紅保管字第九九四號編
          十九年度                    號１
          紅保管字
          第九九四
          號編號１
          殘渣袋內
          之安非他
          命（無法
          與該殘渣
          袋分離）


司法院資訊處製作；財團法人民間司法改革基金會備份。
